臺灣臺南地方法院民事裁定
110年度聲字第115號
聲  請  人  陳毅      住○○市○區○○○路0段000巷00號00                        樓之0

                      住臺中市西屯區市○○○路000號00樓G                        室
相  對  人  陳正一    住○○市○區○○○路0段000巷00號00                        樓之0
上列聲請人聲請選任特別代理人事件，本院裁定如下：
    主  文
選任陳毅（身分證統一編號：Z000000000號）於相對人陳正一對
康銀壽提起侵權行為損害賠償訴訟時，為相對人陳正一之特別代
理人。
    理  由
一、按無訴訟能力人有為訴訟之必要，而無法定代理人，或法定
     代理人不能行代理權者，其親屬或利害關係人，得聲請受
    訴 法院之審判長，選任特別代理人，民事訴訟法第51條第2
    項定有明文。
二、聲請意旨略以：聲請人為相對人之長子，第三人康銀壽於民
    國109年11月27日晚間10時37分許，駕駛自用小客車且疏於
    注意，撞擊行走於行人穿越道之相對人，致相對人受有外傷
    性腦出血及顱底骨折、顏面骨骨折、雙側肺挫傷、脾臟撕裂
    傷、呼吸衰竭、肺炎、泌尿道感染併菌血症等重傷害，康銀
    壽業經臺灣臺南地方檢察署（下稱臺南地檢署）提起過失致
    重傷害之公訴；相對人嗣後因出現非典型肺炎及腦震盪伴意
    識喪失之症狀，目前意識昏迷，日常生活全需他人協助，已
    成植物人狀態，現欠缺訴訟能力，然相對人有對康銀壽提起
    訴訟請求損害賠償之必要，為此依民事訴訴法第51條第2項
    之規定，聲請選任聲請人為相對人之特別代理人等語。
三、經查：聲請人主張相對人因康銀壽前開過失行為而受傷乙節
    ，業據提出臺南地檢署110年度調偵字第815號起訴書為憑，
    而相對人於109年11月27日至國立成功大學醫學院附設醫院
    （下稱成大醫院）急診就診，於同日接受頭部及脾臟血管攝
    影檢查，經診斷治療後，於109年11月28日入住外科加護病
    房，於109年11月30日接受顱內壓監測器置放術，於109年12
    月14日接受氣管切開手術，於109年12月21日接受顏面骨開
    放性復位及固定手術，於109年12月23日轉入普通病房，於1
    10年1月4日接受顏面骨固定物移除手術；其後於110年6月5
    日前往奇美醫療財團法人奇美醫院（下稱奇美醫院）急診就
    診，經診斷為非典型肺炎及腦震盪伴意識喪失等情，有聲請
    人提出之成大醫院、奇美醫院診斷證明書可參。另相對人目
    前生活無法自理，意識不清、無法溝通，四肢僵硬、關節功
    能不全，需人全天24小時照料、鼻胃管進食等節，亦有前揭
    起訴書引用相對人之相關診療資料摘要表、病歷及就診紀錄
    之記載可參，堪認相對人應無實施訴訟行為之能力，為無訴
    訟能力人。又相對人已成年，並無法定代理人，亦未受監護
    宣告或輔助宣告等情，有相對人之個人戶籍資料查詢結果在
    卷可稽。相對人既為無訴訟能力人，且無法定代理人，因其
    對康銀壽有提起侵權行為損害賠償訴訟之必要，則聲請人聲
    請本院為相對人選任特別代理人，即屬正當。本院審酌聲請
    人為相對人之長子，有其2人戶籍資料查詢結果在卷足據，
    親屬關係極為親近，應可保障相對人之訴訟權益，爰選任聲
    請人於相對人對康銀壽提起侵權行為損害賠償訴訟時，為相
    對人之特別代理人。
四、依民事訴訟法第51條第2項，裁定如主文。
中　　華　　民　　國　　110 　年　　7 　　月　　15　　日
                  民事第二庭    法  官　余玟慧
以上正本係照原本作成。
如對本裁定抗告須於收受裁定正本後10日內向本院提出抗告狀，
並應繳納抗告費新台幣1,000元整。
中　　華　　民　　國　　110 　年　　7 　　月　　19　　日
                                書記官  彭蜀方